臺灣士林地方法院刑事判決　　　　　　　95年度易字第1443號
公　訴　人　臺灣士林地方法院檢察署檢察官
被　　　告　乙○○
上列被告因詐欺案件，經檢察官提起公訴（95年度偵緝字第942
號），被告為有罪之陳述，本院合議庭裁定改行簡式審判程序，
並判決如下：
    主  文
乙○○連續犯詐欺取財罪，處有期徒刑壹年陸月，減為有期徒刑
玖月。
    事  實
一、乙○○明知自己無資力，竟基於意圖為自己不法之所有之概
    括犯意，自民國93年8 月20日起至94年4 月19日止，在其女
    友甲○○位於臺北市北投區○○○路117 巷6 弄1 號住處，
    向甲○○佯稱因承包公家機關工程及趕付工人薪資急需用錢
    ，並以傳簡訊方式取信甲○○，甲○○不疑有他而陷於錯誤
    ，遂以提領存款、向銀行辦理信用貸款、預借現金、至嘉佑
    旅行社刷卡購買機票再辦理退票換取現金、向甲○○之父親
    張弦弘借款等方式，在臺北市北投區○○○路117 巷口等地
    ，陸續交付現金予乙○○，而乙○○共詐得款項新臺幣（下
    同）368 萬6350元。而甲○○因自身亦無力償還上開向銀行
    借貸之款項，則乙○○詐得之財物又因此衍生利息共計3 萬
    3671元，嗣乙○○未償還借款，且避不見面，甲○○始知受
    騙。
二、案經甲○○訴由臺北市政府警察局士林分局報請臺灣士林地
    方法院檢察署檢察官偵查起訴。
    理  由
一、前揭犯罪事實，業據被告乙○○於偵查中、本院準備程序及
    審理時供認不諱（見第942 號偵查卷第32至33頁、第94頁、
    本院95年11月29日、96年10月31日準備程序筆錄及96年10月
    31日審判筆錄），核與證人即告訴人甲○○於警詢時指訴及
    偵查中證述情節相符（見第7074號偵查卷第4 至5 頁、第94
    2 號偵查卷第31至32頁、第93至94頁），復有甲○○信用卡
    六張、九十三年借款明細清單暨信用卡消費明細對帳單、九
    十四年借款明細清單暨信用卡消費明細對帳單、94年3 月31
    日、94年4 月1 日、94年4 月4 日錄音譯文及光碟各一份及
    行動電話簡訊之翻拍照片11張、預借現金簽帳單、臺北富邦
    銀行信用卡消費明細及帳單6 份、張弦弘於臺北銀行之活期
    儲蓄存款存摺交易明細影本、中國信託銀行信用卡消費明細
    暨收費收執表6 份、遠東商銀信用卡繳款通知單4 份、渣打
    銀行信用卡月結單5 份、甲○○之筆記13紙在卷可資佐證，
    足徵被告自白與事實相符。本件事證明確，被告犯行堪以認
    定。
二、按被告行為後，94年2月2日修正公布之刑法已於95年7月1日
    生效施行，其中第2條第1項：「行為後法律有變更者，適用
    行為時之法律。但行為後之法律有利於行為人者，適用最有
    利於行為人之法律」之規定，係規範行為後法律變更所生新
    、舊法律比較適用之準據法，並非刑法實體法律，自不生行
    為後法律變更之比較適用問題，故刑法修正施行後，，應適
    用該修正後之第2條第1項之規定，依「從舊、從輕」之原則
    比較新、舊法律之適用；又比較新舊法時，應就罪刑有關之
    共犯、未遂犯、想像競合犯、牽連犯、連續犯、結合犯，以
    及累犯加重、自首減輕暨其他法定加減原因（如身分加減）
    與加減例等一切情形，綜其全部罪刑之結果而為比較後，再
    適用有利於行為人之法律處斷，而不得一部割裂分別適用不
    同之新舊法（最高法院24年度上字第4634號、27年度上字第
    2615號判例意旨、最高法院95年第8次刑事庭會議決議參照
    ）。經查：(一)關於罰金刑：刑法第339 條第1 項之詐欺取財
    罪，法定刑得科一千元以下之罰金，而依被告行為時之修正
    前刑法第33條第5 款規定：「主刑之種類如左：五、罰金：
    一元（指銀元）以上。」，換算新臺幣後，為新臺幣三元以
    上。惟被告行為後修正後刑法第33條第5款 規定：「主刑之
    種類如下：五、罰金：新臺幣一千元以上，以百元計算之。
    」，經比較修正前後關於科處罰金刑之最低刑度規定，自應
    以被告行為時之修正前刑法較有利於被告。(二)關於關於連續
    犯：修正前刑法第56條有關「連續數行為而犯同一之罪名者
    ，以一罪論，但得加重其刑至二分之一」之連續犯規定，經
    修正刪除，此刪除雖非犯罪構成要件之變更，但顯已影響行
    為人刑罰之法律效果，自屬法律有變更，依新法第2 條第1
    項規定，比較修正前、後之刑法規定，仍應適用較有利於被
    告之行為時法律即舊法論以連續犯。(三)經綜合比較被告行為
    後之前揭法律變更，以修正前之刑法規定對於被告較為有利
    ，本件自應整體適用修正前刑法相關規定。
三、被告所為，係犯刑法第339 條第1 項之詐欺取財罪。爰審酌
    被告犯罪動機、目的、手段、犯罪所生危害，迄今尚未賠償
    告訴人，與犯罪後供認犯行之態度等一切情狀，量處如主文
    所示之刑。又被告犯罪時間在96年4 月24日以前，合於中華
    民國九十六年罪犯減刑條例之減刑要件，所犯連續詐欺取財
    罪，依該條例規定減刑如主文所示。
據上論斷，應依刑事訴訟法第299 條第1 項前段、第273 條之1
第1 項，刑法第2 條第1 項前段、第339 條第1 項，修正前刑法
第56條，中華民國九十六年罪犯減刑條例第2 條第1 項第3 款、
第7 條，判決如主文。
本案經檢察官高俊申到庭執行職務。
中　　華　　民　　國　　96　　年　　11　　月　　14  　日
                  刑事第六庭法　官  周明鴻
以上正本證明與原本無異。
如不服本判決應於判決送達後10日內向本院提出上訴狀，其未敘
述上訴之理由者並得於提起上訴後20日內向本院補提理由書 (均
須按他造當事人之人數附繕本)。
                            書記官  丁梅芬
中　　華　　民　　國　　96　　年　　11　　月　　15　　日
附錄本案論罪科刑法條之依據：
中華民國刑法第339條第1 項
（普通詐欺罪）
意圖為自己或第三人不法之所有，以詐術使人將本人或第三人之
物交付者，處5 年以下有期徒刑、拘役或科或併科1 千元以下罰
金。
